臺灣高等法院民事裁定
110年度抗字第1100號
抗  告  人  力霸國鼎大廈管理委員會


法定代理人  劉燦輝  
相  對  人  劉炳耀  
上列當事人定暫時狀態處分事件，抗告人對於中華民國110年8月
23日臺灣士林地方法院110年度全字第83號裁定提起抗告，本院
裁定如下： 
    主  文
抗告駁回。
抗告費用由抗告人負擔。
    理  由
一、本件相對人在原法院聲請意旨略以：伊係力霸國鼎大廈（下
    稱系爭大廈）之區分所有權人，並為系爭大廈第23屆管理委
    員會（下稱系爭管委會，任期至110年9月30日）之工務委員
    。抗告人於民國110年6月27日透過LINE通訊軟體召開管委會
    會議並通過：因應疫情（指新冠肺炎）因素，第24屆區分所
    有權人會議（下系爭區權人會議）採「委託開會」方式召開
    ，請總幹事將符合代表法人資格之委員列出，從中選出代表
    後公告等語之決議（下稱系爭A決議）；復於110年7月3日以
    同上方式召開管委會會議並通過：系爭區權人會議由第三人
    張仲豪委員、羅珮瑜委員、張俊宏委員、劉燦輝委員（下稱
    張仲豪等4人）代表參與，並接受其他區分所有權人之委託
    等語之決議（下稱系爭B決議，與系爭A決議合稱為系爭二決
    議）。嗣抗告人於110年8月7日張貼公告稱：於同年月28日
    上午召開之區分所有權人會議（下系爭區權人會議）採委託
    開會制，即由區權人填妥委託書交回管理中心，委託管委會
    指定之1人出席系爭區權人會議，不開放各區權人親自出席
    等語。惟抗告人上開限制區權人僅能指定特定人出席系爭區
    權人會議，而張仲豪等4人非合法具特定資格之人，所為委
    託不生效力；且新冠肺炎疫情已趨緩，降至2級警戒，本可
    進行實體或採視訊方式進行系爭區權人會議，抗告人亦無強
    制委託開會之法源依據。伊將另案提起確認系爭二決議無效
    之訴（下稱本案訴訟），而系爭區權人會議之議程包括年度
    工作報告、財務報告、修訂規約、次屆管理委員選任等，如
    仍違法召開系爭區權人會議，將來關於抗告人資金動用、次
    屆管委會委員之適法性及相關法律行為之效力等，均迭生爭
    議，顯有造成全體區權人重大損害之虞，爰依民事訴訟法第
    538條第1項規定，求為命：相對人於本案訴訟確定前，禁止
    相對人依系爭二決議，以限制區權人僅可委任特定管理委員
    出席，不開放區分所有權人親自出席之方式，召開系爭區權
    人會議。原法院裁定准予相對人之請求，抗告人不服提起抗
    告前來。
二、抗告意旨略以：伊並未強制或禁止區權人出席系爭區權人會
    議，係因新冠肺炎疫情影響，始依台北市建管處之建議，採
    「委託開會」方式召開系爭區權人會議。系爭區權人會議之
    開會結果，係依區權人之票選單為依據。且伊為合議制，系
    爭區權人會議決議採「委託開會」方式，乃多數管理委員之
    意見。況伊已於110年8月28日上午10時召開系爭區權人會議
    完畢。爰聲明將原裁定廢棄，駁回相對人在原法院之聲請等
    語。
三、按於爭執之法律關係，為防止發生重大之損害或避免急迫之
    危險或有其他相類之情形而有必要時，得聲請為定暫時狀態
    之處分，民事訴訟法第538條第1項定有明文。再依同法第53
    8條之4準用第533條、第526條第1項及第2項規定，債權人聲
    請定暫時狀態之處分，應釋明其請求及定暫時狀態之處分之
    原因；須債權人已為前項釋明，而其釋明如有不足，且債權
    人陳明願供擔保或法院認為適當者，法院始得定相當之擔保
    ，命供擔保後為定暫時狀態之處分。且按所謂定暫時狀態之
    處分之原因，係指於爭執之法律關係，為防止發生重大之損
    害或避免急迫之危險或有其他相類之情形而有必要者而言（
    最高法院94年度台抗字第792號裁定意旨參照）。又抗告，
    非因裁定而受不利益者，不得為之，為訴訟法上之原則，故
    抗告倘已失其目的，而無實益，即應認其為無理由而予駁回
    （最高法院87年度台抗字第555號裁定意旨參照）。
四、查相對人聲請為定暫時狀態之處分，雖據提出LINE對話紀錄
    、相對人110年8月7日力霸（繕）000000000號公告、系爭區
    權人會議議程、出席委託書等為證（見原審卷第21至31、63
    至66頁），並有系爭區權人會議委託書收件名冊存卷可查（
    見原審卷第113至129頁）。惟查，抗告人係於110年9月1日
    提起抗告（見本院卷第17頁之民事抗告狀上原法院收文章）
    ，本院為本件裁定時，抗告人已於同年8月28日上午10時，
    以委託開會方式召開系爭區權人會議，選出11名管理委員，
    抗告人並持以向臺北市都市發展局（下稱北市都發局）辦理
    管理組織改選報備，僅因出現同時有二個管理組織申請報備
    情形，未能完成報備等情，有系爭區權人會議紀錄、現場照
    片、本院公務電話紀錄、北市都發局110年10月14日北市都
    建字第1106057929號函等附卷可參（見本院卷第47至57、63
    、65頁）。是相對人已無從依原裁定於本案訴訟確定前，禁
    止已經召開之系爭區權人會議以採限制區權人僅可委任特定
    管理委員出席，不開放區分所有權人親自出席之方式召開，
    則抗告人對原裁定提起抗告，已無實益，而無保護之必要，
    應予駁回（最高法院107年台抗字第297號裁定參照）。
五、據上論結，本件抗告為無理由，爰裁定如主文。
中　　華　　民　　國　　110 　年　　11　　月　　29　　日
                  民事第十六庭  
                        審判長法  官  朱耀平
                              法  官  呂明坤
                              法  官  羅立德
正本係照原本作成。
本裁定除以適用法規顯有錯誤為理由外，不得再抗告。如提起再
抗告，應於收受送達後10日內委任律師為代理人向本院提出再抗
告狀。並繳納再抗告費新臺幣１千元。
中　　華　　民　　國　　110 　年　　12　　月　　1 　　日
　　　　　　　　　　    　　　書記官  葉蕙心